【裁判字號】    97,交聲,1542
【裁判日期】    970731
【裁判案由】    聲明異議
【裁判全文】
臺灣高雄地方法院交通事件裁定        97年度交聲字第1542號
原處分機關  高雄市政府交通局
異  議  人  甲○○
上列異議人因違反道路交通管理處罰案件，對於高雄市政府交通
局中華民國97年6 月18日所為之處分（原處分案號：高市交裁字
第32-86454號）聲明異議，本院裁定如下：
    主  文
本件管轄錯誤，移送於臺灣桃園地方法院。
    理  由
一、抗告意旨略以：異議人於10年內皆未收到罰單，何以憑空於
    民國97年6 月18日以裁決書裁處異議人新臺幣1,200 元，令
    人深感詫異；且舉發違規內容、地點說明欠清，只記載違規
    地點470 、違規內容在橋上停車，未註明正確地點，且沒有
    附照片，實難取信於民；又行政程序法規定，公法上請求權
    除法律有特別規定外，因5 年間不行使而消滅，故此罰鍰處
    分之請求權時效已超過5 年應為無效，為此爰請撤銷原處分
    等語。
二、按受處分人不服第8 條主管機關所為之處罰，得於接到裁決
    書之翌日起20日內，向管轄地方法院聲明異議；法院受理有
    關交通事件，準用刑事訴訟法之規定；道路交通管理處罰條
    例第87條、第89條分別定有明文。次按案件由犯罪地或被告
    之住所、居所或所在地之法院管轄，刑事訴訟法第5 條第1
    項亦定有明文。從而受處分人不服交通裁決聲明異議時，關
    於聲明異議案件之管轄事項，應由受處分人之行為地或住居
    所地之法院管轄（參閱司法院第二廳74年7 月17日《74》廳
    刑一字第550 號函），如繫屬之法院無管轄權，自應諭知管
    轄錯誤。
三、經查：本件異議人即受處分人甲○○於97年7 月3 日向高雄
    市政府交通局具狀聲明異議，由該局移送本院審理，惟異議
    人之住所地，自95年5 月3 日起即設籍桃園縣桃園市○○路
    ○ 段347 號9 樓，有個人基本資料查詢結果資料1 紙附卷可
    稽；異議人之居所亦同上址，此有異議人寄送聲明異議狀所
    用信封上所載之地址在卷可憑。基於管轄區域之劃分，無非
    係為訴訟經濟，避免訴訟當事人來回奔波、疲於奔命之目的
    而設，因此不論其行為時之住所地如何，自應以其訴訟時之
    住所地作為管轄區之標準。且本件異議人違規地點（即行為
    地）係在嘉義市○○路，此有嘉義市警察局87嘉市警交（乙
    ）字第06Ｚ000000000號舉發違反道路交通管理事件通知單、
    嘉義市政府警察局97 年7月18日嘉市警交字第0970006446號
    函暨照片1 張存卷可參，其行為地亦非在本院轄區高雄縣、
    市，是本件之行為地或住居所地均不在本院管轄區域內，依
    上開說明，本院既無管轄權，自應諭知管轄錯誤之裁定，移
    送於有管轄權之法院即臺灣桃園地方法院處理，特此裁定。
四、依道路交通管理處罰條例第89條前段，刑事訴訟法第304 條
    ，裁定如主文。
中    華    民    國    97    年    7     月    31    日
                  交通法庭      法  官  林芳華
以上正本證明與原本無異。
如不服本裁定，應於送達後5日內，向本院提出抗告狀。
中    華    民    國    97    年    7     月    31    日
                                書記官  黃靖媛


司法院資訊處製作；財團法人民間司法改革基金會備份。
